【裁判字號】    98,審易,849
【裁判日期】    980603
【裁判案由】    贓物等
【裁判全文】
臺灣士林地方法院刑事判決       98年度審易字第849、1025號
公  訴  人  臺灣士林地方法院檢察署檢察官
被      告  甲○○
上列被告因贓物等案件，經檢察官提起公訴（98年度偵字第4726
、5258號、98年度偵緝字第398 號）及追加起訴（98年度偵字第
6636號），被告為有罪之陳述，本院裁定改行簡式審判程序，並
判決如下：
    主  文
甲○○故買贓物，累犯，處有期徒刑參月；又竊盜，累犯，處有
期徒刑肆月；又收受贓物，累犯，處有期徒刑參月；又收受贓物
，累犯，處有期徒刑參月，應執行有期徒刑柒月。
    事  實
一、甲○○前因贓物案件，經本院以95年度易字第1662號判決處
    有期徒刑4 月確定，又因竊盜案件，經臺灣臺北地方法院以
    95年度易字第2457號判決處有期徒刑1 年確定，上開2 罪嗣
    經減刑及定應執行有期徒刑8 月確定，於民國97年6 月2 日
    縮刑期滿執行完畢。詎甲○○仍不知悛悔，(一)基於故買贓物
    之犯意，於97年11月1 日，在臺北市南港區○○○路○ 段某
    處，明知姓名年籍不詳綽號「阿輝」之男子所持有之車牌號
    碼RIR─353號機車係何佳怡於97年10月19日，在臺北縣汐止
    市○道街53巷8 弄3 號前所失竊之贓物，竟仍以新臺幣（下
    同）1000元之代價故買之，嗣為警於97年11月2 日上午10時
    許，在臺北市○○區○○路68巷口當場查獲；(二)甲○○復意
    圖為自己不法所有，於98年3 月23日上午9 時10分許，行經
    臺北縣汐止市○○街46巷6 號，見該處房屋大門未關閉，趁
    該處未有人看守之際，侵入該址房屋徒手竊取丙○○所有之
    神明金牌2 面（侵入住宅部分未據告訴），得手後欲離開該
    處時，為走出房門之丙○○發現，經報警處理而當場查獲；
    (三)甲○○又基於收受贓物之犯意，於98年4 月1 日某時，在
    臺北市南港區○○○路○ 段「茄苳宮」附近，明知姓名年籍
    不詳綽號「阿宏」之成年男子所持有之車牌號碼AGE─018號
    機車，係乙○○於98年3 月25日上午10時30分許，在臺北市
    內湖區○○○路○ 段180 巷42弄16號前所失竊之贓物，竟仍
    予收受騎用，嗣於98年4 月1 日上午10時25分許，甲○○騎
    乘該機車並搭載不知情之陳裕勝行經臺北市○○區○○街42
    巷口前，為警發現其行跡可疑而上前盤查，甲○○乃加速逃
    逸，嗣為警在臺北市○○區○○街123 巷與中南街134 巷口
    前當場捕獲；(四)甲○○再基於收受贓物之犯意，於98年4 月
    29日、30日之間，在臺北市南港區○○○路○ 段「茄苳宮」
    附近，明知真實姓名年籍不詳綽號「阿輝」之成年男子所交
    付之車牌號碼DQH─209號輕型機車，乃張潮和於98年4 月10
    日，在臺北市內湖區○○○路○ 段180 巷42弄16號前所失竊
    之贓物，竟仍予以收受騎用，嗣於98年5 月4 日8 時50分許
    ，甲○○騎乘上開贓車行經臺北市○○區○○路419 號前時
    ，為警查獲。
二、案經臺北縣政府警察局汐止分局及臺北市政府警察局南港分
    局報請臺灣士林地方法院檢察署檢察官偵查起訴及追加起訴
    。
    理  由
一、前揭犯罪事實，業據被告甲○○於本院準備程序及審理時供
    認不諱，犯罪事實一之(一)部分，核與告訴人何佳怡於警詢時
    指訴情節相符，復有車牌號碼RIR─353號機車之贓物認領保
    管單、臺北市政府警察局車輛尋獲電腦輸入單、臺北縣政府
    警察局車輛協尋電腦輸入單、臺北市政府警察局南港分局南
    港派出所員警賴宗衡97年11月2 日執勤報告、失車記錄各1
    份及贓物照片影本6 張在卷可稽；犯罪事實一之(二)部分，亦
    核與告訴人丙○○於警詢時指訴情節相符，復有神明金牌之
    贓物認領保管單1 紙、贓物及現場照片影本4 張在卷可參；
    犯罪事實一之(三)部分，復核與告訴人乙○○於警詢時指訴情
    節相符，復有車牌號碼AGE─018號機車之贓物認領保管單、
    臺北市政府警察局車輛尋獲電腦輸入單、車輛協尋電腦輸入
    單各1 份、贓物及現場照片影本4 張附卷可稽；犯罪事實一
    之(四)部分，並核與告訴人張潮和於警詢時指訴情節相符，復
    有車號DQH─209號輕型機車之贓物認領保管單1 紙、贓物及
    現場照片影本3 張在卷可稽，足徵被告自白與事實相符。本
    件事證明確，被告犯行洵堪認定，應依法論科。
二、核被告所為犯罪事實一之(一)之行為，係犯刑法第349 條第2
    項之故買贓物罪；又其所為犯罪事實一之(二)之行為，係犯刑
    法第320 條第1 項之竊盜罪；又其所為犯罪事實一之(三)、(四)
    之行為，均係犯刑法第349 條第1 項之收受贓物罪。被告所
    犯上開4 罪間，犯意各別，行為互殊，罪名不同，應予分論
    併罰。又被告有事實欄所述犯罪科刑執行情形，有臺灣高等
    法院被告前案紀錄表附卷可參，其於有期徒刑執行完畢5 年
    內，再故意犯本件有期徒刑以上之各罪，均應依刑法第47條
    第1 項之規定論以累犯，並加重其刑。爰審酌被告故買及收
    受他人遭竊之機車，助長竊風，導致被害人等追回失物之困
    難，對社會危害非輕，及其竊盜手段及竊得財物之價值，迄
    今尚未與告訴人等達成民事和解或賠償告訴人等所受損害，
    與犯罪後供認犯行之態度等一切情狀，分別量處如主文所示
    之刑，並定其應執行之刑。另按十八歲以上之竊盜犯、贓物
    犯，有犯罪習慣者，得於刑之執行前，令入勞動處所強制工
    作。又應執行之刑未達一年以上者，不適用本條例，竊盜犯
    贓物犯保安處分條例第3 條第1 項、第2 條第4 項分別定有
    明文。查本案被告所犯贓物等罪，經本院各判處如主文所示
    之刑，並定應執行有期徒刑7 月，應執行之刑未達1 年以上
    ，即不得依該條例宣告被告為強制工作之處分，且被告前次
    竊盜、贓物案件，其犯罪時間距本案竊盜、贓物罪之犯罪時
    間，已長達2 年多之久，被告亦未攜帶任何竊盜工具，犯罪
    情節尚非重大，洵難遽認其有竊盜、贓物犯罪習慣之情形，
    故不另為強制工作之諭知。
據上論斷，應依刑事訴訟法第299 條第1 項前段、第273 條之1
第1 項，刑法第320 條第1 項、第349 條第1 項、第2 項、第47
條第1 項、第51條第5 款，刑法施行法第1 條之1 第1 項、第2
項前段，判決如主文。
本案經檢察官游儒倡到庭執行職務。
中    華    民    國    98    年    6     月    3     日
                  刑事第一庭法  官 洪英花
以上正本證明與原本無異。
如不服本判決應於收受判決後10日內向本院提出上訴書狀，並應
敘述具體理由；其未敘述上訴理由者，應於上訴期間屆滿後20日
內向本院補提理由書 (均須按他造當事人之人數附繕本)， 切勿
逕送上級法院。
                            書記官 趙彩彤
中    華    民    國    98    年    6     月    3     日
附錄論罪科刑法條全文：刑法第320條、第349條
中華民國刑法第320條
（普通竊盜罪、竊佔罪）
意圖為自己或第三人不法之所有，而竊取他人之動產者，為竊盜
罪，處5年以下有期徒刑、拘役或5百元以下罰金。意圖為自己或
第三人不法之利益，而竊佔他人之不動產者，依前項之規定處斷
。前二項之未遂犯罰之。
中華民國刑法第349條
（普通贓物罪）
收受贓物者，處 3 年以下有期徒刑、拘役或 5 百元以下罰金。
搬運、寄藏、故買贓物或為牙保者，處 5 年以下有期徒刑、拘役
或科或併科 1 千元以下罰金。
因贓物變得之財物，以贓物論。


司法院資訊處製作；財團法人民間司法改革基金會備份。
